【裁判字號】    89,上訴,1044
【裁判日期】    890707
【裁判案由】    違反毒品危害防制條例
【裁判全文】
臺灣高等法院高雄分院刑事判決                  八十九年度上訴字第一四四號
    上  訴  人
    即  被  告  甲○○
右上訴人因違反毒品危害防制條例案件，不服臺灣高雄地方法院八十九年度訴字第一
０一三號中華民國八十九年七月七日第一審判決（起訴案號：臺灣高雄地方法院檢察
署八十九年度偵字第三九八、二一００、二三二五號），提起上訴，本院判決如左：
      主      文
原判決撤銷。
甲○○連續施用第一級毒品，累犯，處有期徒刑拾月，海洛因壹包（驗後毛重壹點伍
玖公克）沒收銷燬之。又連續施用第二級毒品，累犯，處有期徒刑捌月，安非他命壹
小包（驗後毛重貳公克）沒收銷燬之。應執行有期徒刑壹年肆月，海洛因壹包（驗後
毛重壹點伍玖公克）及安非他命壹包（驗後毛重貳公克）均沒收銷燬之。
    事  實
甲○○曾因違反麻醉藥品管理條例案件，經判處有期徒刑五月確定，於民國八十五年
十二月二十三日執行完畢，仍不知悔改，前因施用毒品案件，經送觀察、勒戒後，認
無繼續施用毒品傾向，由台灣高雄地方法院檢察署檢察官於八十八年十月六日以八十
八年度毒偵字第一二七六號為不起訴處分確定。嗣又基於概括犯意，自八十九年一月
間某日起，至八十九年三月十三日止，連續在高雄縣大寮鄉○○路之某處，分別施用
第一級毒品海洛因及第二級毒品安非他命，各有數次，為警先後於八十九年一月六日
、一月二十三日、三月十四日分別在高雄市小港區鳳鳴國小前、高雄市小港區○○○
路四十號前及高雄縣鳳山市○○路旁查獲，並分別扣得第一級毒品海洛因一點五九公
克（驗後毛重）及第二級毒品安非他命一小包（驗前毛重二、０五公克，驗後毛重二
．０公克）。經台灣高雄地方法院以八十八年度毒聲字第二二六一號裁定送觀察、勒
戒後，認有繼續施用毒品之傾向。案經高雄市政府警察局小港分局移送台灣高雄地方
法院檢察署檢察官偵查起訴。
    理  由
一、右揭事實，業據被告甲○○坦認不諱，又被告於八十九年一月六日、同年一月二
    十三日為警查獲時所採集之尿液，經送高雄市立凱旋醫院以免疫學分析法與ＧＣ
    ／ＭＳ氣相層析質譜儀法檢驗結果，前者呈甲基安非他命及嗎啡之陽性反應，後
    者呈甲基安非他命陽性反應，此有該院八十九年一月二十八日高市凱醫檢字第０
    ０四五六號、八十九年二月二十五日高市凱醫檢字第００四八四號煙毒尿液檢驗
    成績書二紙在卷可稽，且被告於八十九年三月十四日為警查獲時所扣得之海洛因
    一小包（驗後毛重一點五九公克），經法務部調查局以化學呈色法及氣相層析質
    譜儀分析法檢驗結果，確為海洛因成分，亦有該局八十九年四月十九日編號00
    000000號鑑定通知書一份在卷可考，而另扣案之安非他命一小包，經本院
    檢送高雄醫學院檢驗結果亦確係甲基安非他命無訛，有該院編號Ｈ000000
    0號檢驗報告單一紙附卷可稽。又被告前因施用毒品案件，經依台灣高雄地方法
    院以八十八年度毒聲字第六九四九號裁定送觀察、勒戒後，認無繼續施用毒品傾
    向，由台灣高雄地方法院檢察署檢察官於八十八年十月六日以八十八年度毒偵字
    第一二七六號為不起訴處分確定，有不起訴處分書在卷足憑。其於五年內再犯毒
    品危害防制條例第十條之罪，經本院裁定送台灣高雄看守所附設勒戒處所觀察、
    勒戒後，認有繼續施用毒品傾向，有該所八十九年三月二十四日高所坤戒勒字第
    一三０五號函送之證明書一份附卷可參。本件事證明確，被告犯行洵足認定依毒
    品危害防制條例第二十條第三項規定，應依法論科。
二、核被告所為，係犯毒品危害防制條例第十條第一項、第二項之罪。其先後數次犯
    行，時間緊接，方法相同，所犯又係構成要件相同之罪名，顯係基於概括犯意為
    之，應依連續犯規定論以一罪。被告持有（第一、二級）毒品之低度行為，應為
    施用（第一級、第二級）毒品之高度行為所吸收，不另論罪。所犯前開二罪間，
    犯意個別、行為互殊，應分論併罰。又被告曾因違反麻醉藥品管理條例案件，經
    判處有期徒刑五月確定，於八十五年十二月二十三日執行完畢，有台灣高等法院
    被告全國前案紀錄表及台灣高雄地方法院檢察署刑案資料查註紀錄表各一份可參
    ，其於有期徒刑執行完畢，五年內再犯本件有期徒刑以上之二罪，為累犯，應依
    法與前揭連續犯之規定遞加重其刑。被告犯罪事證已明，原審對其論罪科刑固非
    無見，惟查，本件扣案之安非他命一小包，原審法院並未送驗，致其認定係屬違
    禁物及其重量即失所依據，且其沒收諭知之重量（原判決僅記載毛重二公克，與
    查獲時之毛重二．０五公克不符）亦屬失真，於法自有未合，被告上訴意旨認原
    判決量刑過重，指摘原判決不當，固無理由，但原判決既有上開瑕疵，自應由本
  院撤銷原判決，另為適法之判決。審酌被告犯罪後態度尚稱良好，且其施用毒品
    之犯行，性質上乃屬對自我身心健康之自戕行為，其行為本身對社會所造成之危
    害並非直接、巨大，犯後已另受勒戒、觀察及戒治及其他一切情狀，爰分別仍量
    處如主文第二項所示之刑，並定其應執行刑。扣案海洛因一包（驗後毛重一點五
    九公克），經檢驗結果確為海洛因，有法務部調查局鑑定通知書一紙在卷可參，
    扣案安非他命一小包（驗前毛重二．０五公克，驗後毛重二．０公克），均屬違
    禁物，應依毒品危害防制條例第十八條第一項沒收銷燬之。至上開毒品檢驗時耗
    損部分已不復存在爰不予宣告銷燬之。
據上論斷，應依刑事訴訟法第三百六十九條第一項前段、第三百六十四條、第二百九
十九條第一項前段、毒品危害防制條例第十條第一項、第二項，第十八條第一項前段
，刑法第十一條、第五十六條、第四十七條、第五十一條第五款，判決如主文。
本案經檢察官林炎昇到庭執行職務。
中      華      民      國    八十九    年      十      月     十一     日
                              臺灣高等法院高雄分院刑事第八庭
                                  審判長法官  郭雅美
                                    法官  莊飛宗
                                        法官  洪兆隆
右正本證明與原本無異。
施用第一級毒品如不服本判決，應於判決送達後十日內向本院提出上訴狀，其未述
理由者並應於提出上訴狀後十日內向本院補提理由書（應附繕本)。
施用第二級毒品之部分不得上訴。
                                      書記官  葉淑華
中    華    民    國     八十九     年       十       月     十  三     日
附錄本判決之論罪法條：
毒品危害防制條例第十條第一項、第二項
施用第一級毒品者，處六月以上五年以下有期徒刑。
施用第二級毒品者，處三年以下有期徒刑。
                                                                        Ｆ


司法院資訊處製作；財團法人民間司法改革基金會備份。
